【裁判字號】    99,重上更(一),176
【裁判日期】    990930
【裁判案由】    偽造有價證券等
【裁判全文】
臺灣高等法院刑事判決           99年度重上更(一)字第176號
上  訴  人  臺灣臺北地方法院檢察署檢察官
被      告  張立言原名張立言.
上列上訴人因被告偽造有價證券等案件，不服臺灣臺北地方法院
92年度訴字第2103號97年4月18日第一審判決、97年度訴緝字第
69號中華民國97年5月23日第一審判決（起訴案號：臺灣臺北地
方法院檢察署91年度偵字第2316號、第11920號及追加起訴書：
臺灣臺北地方法院檢察署94年度偵字第5463號、第5464號、第
5465號、93年度緝偵字第646號、第647號、第821號、94年度偵
字第19367號），提起上訴，經判決後，經最高法院發回更審，
本院判決如下：
    主  文
上訴駁回。
    理  由
壹、程序方面：
    按被告以外之人（包括證人、鑑定人、告訴人等）於審判外
    之陳述雖不符刑事訴訟法第159條之1至之4等四條之規定，
    然經當事人於審判程序同意作為證據，法院審酌該言詞陳述
    或書面陳述作成時之情況，認為適當者，亦得為證據；當事
    人、代理人或辯護人於法院調查證據時，知有刑事訴訟法第
    159條第1項不得為證據之情形，而未於言詞辯論終結前聲明
    異議者，視為有前項之同意，同法第159條之5定有明文。立
    法意旨在於傳聞證據未經當事人之反對詰問予以核實，原則
    上先予排除。惟若當事人已放棄反對詰問權，於審判程序中
    表明同意該等傳聞證據可作為證據；或於言詞辯論終結前未
    聲明異議，基於尊重當事人對傳聞證據之處分權，及證據資
    料愈豐富，愈有助於真實發見之理念，且強化言詞辯論主義
    ，使訴訟程序得以順暢進行，上開傳聞證據亦均具有證據能
    力。查本件下列所引用之被告以外之人於審判外之供述或非
    供述證據，因被告已於本院準備程序及審判程序時均表示無
    意見（見本院卷第59頁反面、第68頁反面至第101頁正面）
    ，且迄至言詞辯論終結前均未聲明異議，而本院審酌上開供
    述或非供述等證據資料製作時之情況，無不當取供及證明力
    明顯過低之瑕疵，認以之作為證據應屬適當，揆諸前開規定
    ，本院亦認為均應有證據能力。
貳、實體部分：
一、公訴意旨略以：同案被告柯國輝（所涉本件違反商業會計法
    犯行，經原審法院判處有期徒8月，減為有期徒刑4月，如易
    科罰金，以銀元300元即新臺幣900元折算1日，提起上訴後
    ，先後經本院及最高法院駁回上訴而確定）為興霓企業有限
    公司（下稱興霓公司）之公司經理人，同案被告張義海（原
    審法院通緝中，俟到案由原審法院另行審結）與被告張立言
    係父子關係，張義海與被告共同設立宸立實業有限公司（下
    稱宸立公司），由被告擔任該公司負責人，張義海則擔任宸
    立公司之經理人。張義海與柯國輝於民國91年2月21日簽立
    合作協議書，張義海與被告明知宸立公司與興霓公司無交易
    之事實，為圖虛增營業額，竟於91年1月至4月間，除以宸立
    公司之名義虛偽開立內容不實之發票24張予興霓公司外，並
    向不詳姓名之人以銷售金額百分之5之代價購買如附表二所
    示除宸立公司以外7家公司之統一發票作為興霓公司之進項
    憑證；張義海與被告明知興霓公司與如附表三所示米禾公司
    等5家公司均無交易事實，竟共同基於幫助他人逃漏稅捐之
    犯意，以興霓公司之名義開立虛偽不實之統一發票幫助上開
    公司逃漏稅捐，張義海與被告另檢附上開進項發票及填載業
    務上所作成之「營業人銷售額與稅額申報書」向稅捐機關辦
    理宸立及興霓公司之營業稅額。嗣張義海取得如附表二所示
    之不實之統一發票，即以此作為辦理外銷貨物退稅來源之進
    項憑證，虛偽申報貨物出關後，再檢具出口報關單及上開進
    項憑證以此詐術向國稅局申報退稅，致稅捐稽徵機關因此誤
    認興霓公司確實有此外銷貨物實績，而分別於同年4月15 日
    、同年6月17日退還營業稅款至興霓公司所指定之銀行退稅
    專戶，分別詐得退稅款新臺幣（下同）992,805元及930,150
    元，因認被告涉犯刑法第339條第1項之詐欺取財罪嫌、商業
    會計法第71條第1項之填製不實會計憑證罪及稅捐稽徵法第
    43條第1項之幫助逃漏營業稅捐罪嫌。
二、按犯罪事實應依證據認定之，無證據不得認定犯罪事實，又
    不能證明被告犯罪者，應諭知無罪之判決，刑事訴訟法第15
    4條第2項及第301條第1項分別定有明文。次按刑法第339條
    第1項詐欺罪之成立，以意圖為自己或第三人不法所有，以
    詐術使人將本人或第三人之物交付為要件。所謂以詐術使人
    交付，必須被詐欺人因其詐術而陷於錯誤，若其所用方法，
    不能認為詐術，亦不致使人陷於錯誤，即不構成該罪，最高
    法院著有46年臺上字第260號判例要旨可參。另按認定犯罪
    事實所憑之證據，雖不以直接證據為限，間接證據亦包括在
    內；然而無論直接或間接證據，其為訴訟上之證明，須於通
    常一般之人均不致有所懷疑，而得確信其為真實之程度者，
    始得據為有罪之認定，倘其證明尚未達到此一程度，而有合
    理之懷疑存在時，事實審法院復已就其心證上理由予以闡述
    ，敘明其如何無從為有罪之確信，因而為無罪之判決，尚不
    得任意指為違法（最高法院76年臺上字第4986號判例參照）
    。
三、公訴人認被告涉犯詐欺、幫助逃漏營業稅捐、填製不實會計
    憑證罪嫌，無非係以被告、同案被告張義海、柯國輝之陳述
    、合作協議書、第一銀行支票存款票據領用記錄、退票資料
    查詢單、領取支票登記簿、合作金庫回函、進項憑證資料、
    統一發票存根聯及興霓公司退稅帳戶存摺等為其論據。
四、訊據被告堅決否認涉有上開詐欺取財、幫助逃漏營業稅捐及
    填製不實會計憑證等犯行，並辯稱：伊係宸立公司之名義上
    負責人，伊不知宸立公司虛開發票情事，本件宸立公司開立
    發票之經過伊均不清楚，均係伊父親張義海在處理，伊之前
    在偵查中會認罪，係因檢察官說伊為公司負責人，伊才認罪
    等語。經查：
（一）證人即同案被告柯國輝固於法務部調查局台北調查處詢問
      時陳稱：91年2月間，我赴張義海、甲○○（即被告張立
      言）位於台北市的辦公室會晤張氏父子，席間張氏父子告
      訴我提高營業額度並可向銀行辦理融資貸款之好處，鼓吹
      我將公司經營權交給他們，並於同年月21日在他們辦公室
      簽訂「合作協議書」等語（見法務部調查局台北市調查處
      「下簡稱台北市調查處」【追加1-1】卷第2頁反面），及
      於檢察官訊問時結證稱：興霓公司負責人原是我太太李明
      美，張義海叫我變更為我；協議書簽完後，我將公司大、
      小章交給張義海，後者拿去辦理變更負責人、擴大營業項
      目、提高資本額；又稱：除了第一次簽協議書是張義海與
      我簽外，其他的如何交付印章、執照、變更負責人事項或
      銀行拿支票都是甲○○等語（見93年度偵緝字第821號偵
      查卷第116頁、第117頁）；惟參諸證人張義海於原審審理
      中證述：相關作業均由伊在作業，甲○○只是因伊腳不舒
      服而會擔任司機接送伊到公司；記帳資料都在林菁華處，
      甲○○也不知情，要拿給林菁華之資料，係由公司會計人
      員整理好，伊即叫甲○○載伊去林菁華處，由甲○○爬樓
      梯拿到樓上去給林菁華，而本案與柯國輝簽訂合作協議書
      時，甲○○並未在場，興霓公司之相關文件取回後均由伊
      保管，或交由公司會計人員保管；另因伊信用有問題，甲
      ○○在別處上班，伊即自己拿甲○○之證件及印章去申請
      宸立公司，等公司執照發下來，才跟甲○○說，宸立公司
      係由伊經營，宸立公司統一發票的事，甲○○均不懂，是
      伊請會計人員開立的等語（見原審卷七第75頁至第77頁）
      ，證人柯國輝於台北市調查處詢問、檢察官訊問時之上揭
      證言，核與證人張義海之證述內容顯不相符，其證言是否
      可採，殆有疑義。況徵諸證人柯國輝於原審審理時到庭證
      述：伊與張義海簽立合作協議書時，甲○○並不在簽約的
      小辦公室內，而要交給張義海的興霓公司資料，是張義海
      說要叫甲○○來拿，伊才交給甲○○，而伊知道張義海行
      動不方便，可能都是甲○○在跑腿，所以告知林菁華去向
      甲○○拿取相關資料；至於調查局筆錄之記載有誤，朱錦
      郎應該是向伊說有朋友可以做生意提高營業額，而相關簽
      約時之說明均由張義海告知，甲○○並沒有參與洽談等語
      （見原審卷七第78頁、第79頁），核與證人張義海於原審
      證述內容相符，是本件堪認證人柯國輝與張義海簽立合作
      協議書時，被告並未在現場，而柯國輝要交給張義海之興
      霓公司相關資料，亦係張義海叫被告向柯國輝拿，且相關
      簽約時之說明均由張義海告知，被告並未參與洽談無訛，
      是本件尚難憑證人柯國輝於台北市調查處證述僅泛稱：伊
      係在台北市的辦公室會晤張氏父子，席間張氏父子告訴伊
      提高營業額度並可向銀行辦理融資貸款之好處，鼓吹伊將
      公司經營權交給他們云云，遽認被告涉有本件犯行。
（二）次查，參諸證人朱錦郎於原審審理時亦到庭證稱：簽約當
      時有伊、張義海、柯國輝在場，地點是在張義海辦公室，
      而簽約當時，甲○○並沒有進入辦公室，而相關之洽談，
      伊都是與張義海洽談，並未跟甲○○談過，伊僅跟柯國輝
      提過張義海有能力可以提高營業額及創造良好資產負債表
      ，並沒有提到甲○○等語（見原審卷七第68頁至第70頁）
      ，被告於張義海與柯國輝簽訂合作協議書時並未在場乙節
      ，應堪認定。
（三）另查，證人即受柯國輝之託代為記帳之林菁華於檢察官訊
      問時固證稱：當時我完成報稅，向告訴人（即柯國輝）要
      付款憑證，告訴人要我直接打手機給張立言（即甲○○）
      ，依稅法100萬元以上一定要附，100萬元以下我會要求附
      憑證，但客人可能說是現金交易所以沒有憑證，所以我才
      認為張立言有實際加入公司並參與經營。我和張立言聯絡
      ，他都說下次給，他處理幾個月後就不見了，所以憑證也
      沒給；又稱：張立言拿91年2月已交易發票到事務所，再
      把3、4月發票帶走；柯國輝有授權張立言可開發票，發票
      看不出有無交易不實，我也未收到憑證；電腦方面發票曾
      發生有銷無進或有進無銷，造成會計帳目不合，我有告知
      柯國輝，但柯國輝還是要我們找張立言等語（見同上偵緝
      字第821號偵查卷第56頁、57頁），惟參諸證人林菁華上
      揭證言，其所以認為被告有實際加入宸立公司並參與經營
      ，無非係以其向柯國輝要付款憑證，而柯國輝要伊直接打
      手機給張立言要發票等情而為之推論，其證言顯係個人臆
      測之詞，不足採信；退步言，縱認其證述屬實，亦難僅憑
      被告曾交付證人林菁華發票，遽認被告有實際加入宸立公
      司並參與經營，蓋被告受其父親張義海之託而交付予林菁
      華，衡情亦有可能。況參以證人林菁華於原審審理時到庭
      證述：伊有幫柯國輝記興霓公司之帳目，在柯國輝與他人
      合作後，柯國輝有交代要拿進銷項憑證時要找甲○○，伊
      即按照柯國輝之指示致電甲○○跟甲○○說需要什麼資料
      ，但甲○○每次來時都是拿一個信封袋裝資料來，伊就會
      當場打開來確認內容物，要交給甲○○的東西也是當場打
      開交給甲○○，但甲○○未曾向伊提到興霓公司記帳上的
      事情，伊曾跟甲○○提到說有出口需要水單，甲○○就說
      下次帶來，至於甲○○是否有實際經營興霓公司，伊並不
      清楚等語（見原審卷七第70頁至第74頁），本件尚難認被
      告曾有實際加入宸立公司並參與該公司經營。被告所辯，
      應堪採信。
（四）末查，徵諸證人柯國煌於原審審理時證稱：本案係由伊介
      紹柯國輝與張義海簽約，簽約當天，伊有在場，而張義海
      方面好像只有張義海一人在簽約之小辦公室內，甲○○當
      時應該是在簽約之房間之外的辦公區域，因張義海不方便
      行走，都是甲○○在幫忙跑，都是張義海需要什麼東西才
      叫甲○○到興霓公司拿，協議書內容好像是張義海擬的，
      伊僅曾在張義海公司裡看到甲○○，伊不曾在其他地方或
      興霓公司內看過甲○○，去銀行領退稅款時，亦係看到張
      義海與另一名常跟張義海在一起的人，並非甲○○等語（
      見原審卷七第64頁至第67頁），及參以張義海與柯國輝所
      簽署之合作協議書，兩造當事人分別為柯國輝、張義海，
      見證人則為證人朱錦郎，並無被告之相關記載，堪認被告
      並未實際參與柯國輝與張義海簽訂合作協議書及事後執行
      之過程無訛。此外，觀諸檢察官所提其他證據資料，亦無
      法證明被告有參與張義海、柯國輝合作協議書之簽訂、事
      後填製不實興霓公司、宸立公司統一發票、詐領退稅款之
      犯行或與同案被告張義海、柯國輝間有犯意之聯絡與行為
      之分擔，本件實難以被告係出名擔任宸立公司負責人及為
      其父親張義海跑腿送資料與證人林菁華即逕認被告有參與
      此部分犯行或與同案被告張義海、柯國輝有犯意聯絡。
（五）綜上所述，被告上揭辯解，應堪採信。檢察官所提出之證
      據，尚不能使本院形成被告有罪之確信。此外，復查無其
      他積極證據足資證明被告有何被訴犯行。揆諸首揭說明，
      自屬不能證明被告犯罪。
五、原審經審理結果，認無其他積極證據足資證明被告有公訴人
    所指之上開犯行，而為被告無罪之諭知，尚無不合，公訴人
    上訴意旨仍以：同案被告張義海與被告共同設立宸立公司，
    由被告擔任該公司負責人，張義海與柯國輝則簽立合作協議
    書，張義海與被告明知宸立公司與興霓公司無交易之事實，
    為圖虛增營業額，以宸立公司之名義虛偽開立內容不實之發
    票予興霓公司；張義海、被告明知興霓公司與米禾公司等5
    家公司均無交易事實，竟以興霓公司之名義開立虛偽不實之
    統一發票幫助上開公司逃漏稅捐，並檢附上開進項發票及填
    載業務上所作成之「營業人銷售額與稅額申報書」向稅捐機
    關辦理宸立及興霓公司之營業稅額，並以不實之統一發票，
    作為辦理外銷貨物退稅來源之進項憑證，虛偽申報貨物出關
    後，再檢具出口報關單及上開進項憑證以此詐術向國稅局申
    報退稅，分別詐得退稅款99萬2805元及93萬150元等事實，
    就被告涉案部分，被告在偵查中對前揭犯行即已坦承不諱，
    柯國輝於偵查中亦供稱：被告取得興霓公司之公司大、小章
    ，且退稅款99萬元係由被告領走等語，並於原審審理中結證
    稱：要交給張義海的興霓公司資料，是被告來拿等語，證人
    林菁華於原審審理中亦證稱：伊有幫柯國輝記興霓公司之帳
    目，在柯國輝與他人合作後，柯國輝有交代要拿進銷項憑證
    時要找甲○○，伊即按照柯國輝之指示致電甲○○跟甲○○
    說需要什麼資料，但甲○○每次來時都是拿一個信封袋裝資
    料來，伊就會當場打開來確認內容物，要交給甲○○的東西
    也是當場打開交給甲○○，伊曾跟甲○○提到說有出口需要
    水單，甲○○就說下次帶來等語，縱然被告並無實際參與同
    案被告柯國輝與張義海簽訂合作協議書之過程，然而觀諸上
    揭證人之證詞，再再顯示被告有事後參與填製不實興霓公司
    、宸立公司統一發票、詐領退稅款之犯行，而非僅僅係宸立
    公司之登記負責人，是被告應就上開犯行與同案被告張義海
    等人負共犯之責，故原審判決認定事實已有不當等為由，指
    摘原判決不當。惟查，本件揆諸上揭說明，公訴意旨所列舉
    之證據，顯均尚不足確認被告張立言涉犯詐欺取財、填製不
    實會計憑證及幫助逃漏營業稅捐等犯行。此外，本件如上所
    述，亦尚乏積極證據足資證明被告有上開罪嫌，是本件自不
    能僅憑告訴人之上揭指述，遽認被告涉有上揭詐欺取財、填
    製不實會計憑證及幫助逃漏營業稅捐等犯行，此業據原審判
    決於判決理由內均詳予論述，且並無違背經驗法則及論理法
    則。又按證據之取捨及證據證明力如何，均屬事實審法院得
    自由裁量、判斷之職權，苟其此項裁量、判斷，並不悖乎通
    常一般之人日常生活經驗之定則或論理法則，且於判決內論
    敘其何以作此判斷之心證理由者，即不得任意指摘其為違法
    。上訴人上訴仍執陳詞，對於原審依職權所為之證據取捨以
    及心證裁量，重為爭執，仍無從使本院形成被告有罪之心證
    ，且並未提出其他積極證據以供調查，其上訴為無理由，應
    予駁回。
六、又被告經起訴及追加起訴部分，既經本院為無罪之判決，是
    相關移送併案審理部分（即臺灣臺北地方法院檢察署96年度
    偵字第5335號、96年度偵緝字第403號、97年度偵緝字第917
    號、97年度偵字第23920號、98年度偵字第32號、99年度偵
    緝字第575號、99年度偵字第7360號、99年度偵字第7361號
    ），本院即無從就上開部分併為審理，應退由檢察官另行偵
    辦，併此敘明。
七、至公訴人起訴意旨另以：被告與同案被告饒玉麟、張義海等
    人共同意圖為自己不法之所有，並基於概括之犯意，先由饒
    玉麟等人以人頭設立香樂公司等，向江灃公司或乙○○詐騙
    訂貨；又偽造如附表一所示之信用卡，並持上開偽造之信用
    卡在如附表一所示之時間盜刷購物，向商店及信用卡發卡銀
    行詐取財物，足生損害於信用卡所有人、特約商店及發卡銀
    行，因認被告涉有刑法第339條第1項之詐欺取財罪、第201
    條之1偽造信用卡罪、行使偽造信用卡罪、第216條、第210
    條行使偽造私文書等罪嫌（見起訴書第3頁、第4頁），惟查
    ，原審法院僅就同案被告饒玉麟所涉上開犯行判決無罪（見
    原審判決第27頁、第28頁），惟就被告所涉此部分犯行則漏
    未裁判，就已受請求事項未予判決，而檢察官就上開漏未裁
    判部分，亦未提起上訴（見檢察官上訴理由書），本件公訴
    人起訴被告所涉上揭刑法第33 9條第1項之詐欺取財罪嫌、
    商業會計法第71條第1項之填製不實會計憑證罪及稅捐稽徵
    法第43條第1項之幫助逃漏營業稅捐罪嫌，既經本院為無罪
    判決，是原審漏未裁判部分，自非本院審理範圍，附此敘明
    。
據上論斷，應依刑事訴訟法第368條，判決如主文。
本案經檢察官董怡臻到庭執行職務。
中    華    民    國    99    年    9    月    30     日
                刑事第十五庭  審判長法  官  沈宜生
                                    法  官  林明俊
                                    法  官  吳炳桂
以上正本證明與原本無異。
檢察官如不服本判決，應於收受送達後10日內向本院提出上訴書
狀，其未敘述上訴之理由者並得於提起上訴後10日內向本院補提
理由書（均須按他造當事人之人數附繕本）「切勿逕送上級法院
」。
                                    書記官  洪雅蔓
中    華    民    國    99    年    10    月    1     日
附表一（單位：新臺幣）
┌─┬────────┬──────┬────────────┐
│編│卡號            │發卡銀行    │遭盜刷之經過            │
│號│                │            │                        │
├─┼────────┼──────┼────────────┤
│1 │0000000000000000│花旗銀行    │                        │
├─┼────────┼──────┼────────────┤
│2 │0000000000000000│花旗銀行    │於90年3 月8 日起至同年月│
│  │                │            │9 日遭冒用「史建明」名義│
│  │                │            │盜刷3萬690元之貨物      │
├─┼────────┼──────┼────────────┤
│3 │0000000000000000│花旗銀行    │                        │
├─┼────────┼──────┼────────────┤
│4 │0000000000000000│富邦銀行    │                        │
├─┼────────┼──────┼────────────┤
│5 │0000000000000000│富邦銀行    │                        │
├─┼────────┼──────┼────────────┤
│6 │0000000000000000│富邦銀行    │                        │
├─┼────────┼──────┼────────────┤
│7 │0000000000000000│富邦銀行    │於90年3 月8 日起至同年月│
│  │                │            │13日遭冒用「陳利丘」名義│
│  │                │            │盜刷9540元之貨物        │
├─┼────────┼──────┼────────────┤
│8 │0000000000000000│渣打銀行    │                        │
├─┼────────┼──────┼────────────┤
│9 │0000000000000000│中國信託銀行│遭冒用「蘇利恆」名義盜刷│
│  │                │            │8萬904元之貨物          │
├─┼────────┼──────┼────────────┤
│10│0000000000000000│中國信託銀行│                        │
├─┼────────┼──────┼────────────┤
│11│0000000000000000│中國信託銀行│                        │
└─┴────────┴──────┴────────────┘
附表二
┌─┬─────────┬────┬──────┬─────┬──────┐
│編│公司名稱          │開立發票│發票號碼    │銷售額    │營業稅稅額（│
│號│                  │期間    │            │（新臺幣）│新臺幣）    │
├─┼─────────┼────┼──────┼─────┼──────┤
│1 │宸立實業有限公司  │9102    │LC00000000  │373200    │18660       │
│  │                  │        ├──────┼─────┼──────┤
│  │                  │        │LC00000000  │279900    │13995       │
│  │                  │        ├──────┼─────┼──────┤
│  │                  │        │LC00000000  │279900    │13995       │
│  │                  │        ├──────┼─────┼──────┤
│  │                  │        │LC00000000  │466500    │23325       │
│  │                  │        ├──────┼─────┼──────┤
│  │                  │        │LC00000000  │401190    │20060       │
│  │                  │        ├──────┼─────┼──────┤
│  │                  │        │LC00000000  │466500    │23325       │
│  │                  │        ├──────┼─────┼──────┤
│  │                  │        │LC00000000  │438510    │21926       │
│  │                  │        ├──────┼─────┼──────┤
│  │                  │        │LC00000000  │466500    │23325       │
│  │                  │        ├──────┼─────┼──────┤
│  │                  │        │LC00000000  │326550    │16328       │
│  │                  │        ├──────┼─────┼──────┤
│  │                  │        │LC00000000  │466500    │23325       │
│  │                  │        ├──────┼─────┼──────┤
│  │                  │        │LC00000000  │419850    │20993       │
│  │                  │        ├──────┼─────┼──────┤
│  │                  │        │LC00000000  │419850    │20993       │
│  │                  │        ├──────┼─────┼──────┤
│  │                  │        │LC00000000  │419850    │20993       │
│  │                  │        ├──────┼─────┼──────┤
│  │                  │        │LC00000000  │466500    │23325       │
│  │                  │        ├──────┼─────┼──────┤
│  │                  │        │LC00000000  │419850    │20993       │
│  │                  │        ├──────┼─────┼──────┤
│  │                  │        │LC00000000  │419850    │20993       │
│  │                  │        ├──────┼─────┼──────┤
│  │                  │        │LC00000000  │279900    │13995       │
│  │                  │        ├──────┼─────┼──────┤
│  │                  │        │LC00000000  │419850    │20993       │
│  │                  │        ├──────┼─────┼──────┤
│  │                  │        │LC00000000  │466500    │23325       │
│  │                  │        ├──────┼─────┼──────┤
│  │                  │        │LC00000000  │466500    │23325       │
│  │                  │        ├──────┼─────┼──────┤
│  │                  │        │LC00000000  │419850    │20993       │
│  │                  │        ├──────┼─────┼──────┤
│  │                  │        │LC00000000  │466500    │23325       │
│  │                  │        ├──────┼─────┼──────┤
│  │                  │        │LC00000000  │391860    │19593       │
│  │                  │        ├──────┼─────┼──────┤
│  │                  │        │LC00000000  │447840    │22392       │
│  │                  ├────┴──────┼─────┼──────┤
│  │                  │發票共計24張，金額小計│0000000   │494495      │
├─┼─────────┼────┬──────┼─────┼──────┤
│2 │同慶通訊科技有限公│9101    │LA00000000  │985800    │49290       │
│  │司                │        ├──────┼─────┼──────┤
│  │                  │        │LA00000000  │985800    │49290       │
│  │                  │        ├──────┼─────┼──────┤
│  │                  │        │LA00000000  │985800    │49290       │
│  │                  │        ├──────┼─────┼──────┤
│  │                  │        │LA00000000  │985800    │49290       │
│  │                  │        ├──────┼─────┼──────┤
│  │                  │        │LA00000000  │985800    │49290       │
│  │                  │        ├──────┼─────┼──────┤
│  │                  │        │LA00000000  │985800    │49290       │
│  │                  │        ├──────┼─────┼──────┤
│  │                  │        │LA00000000  │985800    │49290       │
│  │                  │        ├──────┼─────┼──────┤
│  │                  │        │LA00000000  │985800    │49290       │
│  │                  │        ├──────┼─────┼──────┤
│  │                  │        │LA00000000  │985800    │49290       │
│  │                  ├────┼──────┼─────┼──────┤
│  │                  │9102    │LA00000000  │985800    │49290       │
│  │                  ├────┴──────┼─────┼──────┤
│  │                  │發票共計10張，金額小計│0000000   │492900      │
├─┼─────────┼────┬──────┼─────┼──────┤
│3 │金隄國際有限公司  │9101    │LC00000000  │67245     │3362        │
│  │                  │        ├──────┼─────┼──────┤
│  │                  │        │LC00000000  │102433    │5122        │
│  │                  │        ├──────┼─────┼──────┤
│  │                  │        │LC00000000  │194600    │9730        │
│  │                  │        ├──────┼─────┼──────┤
│  │                  │        │LC00000000  │265441    │13272       │
│  │                  │        ├──────┼─────┼──────┤
│  │                  │        │LC00000000  │389449    │19472       │
│  │                  │        ├──────┼─────┼──────┤
│  │                  │        │LC00000000  │17502     │875         │
│  │                  │        ├──────┼─────┼──────┤
│  │                  │        │LC00000000  │111618    │5581        │
│  │                  │        ├──────┼─────┼──────┤
│  │                  │        │LC00000000  │382500    │19125       │
│  │                  │        ├──────┼─────┼──────┤
│  │                  │        │LC00000000  │173655    │8683        │
│  │                  ├────┼──────┼─────┼──────┤
│  │                  │9102    │LC00000000  │382500    │19125       │
│  │                  │        ├──────┼─────┼──────┤
│  │                  │        │LC00000000  │382500    │19125       │
│  │                  │        ├──────┼─────┼──────┤
│  │                  │        │LC00000000  │654081    │32704       │
│  │                  ├────┴──────┼─────┼──────┤
│  │                  │發票共計12張，金額小計│0000000   │156176      │
├─┼─────────┼────┬──────┼─────┼──────┤
│4 │觀念維新國際有限公│9101    │LC00000000  │794878    │39744       │
│  │司                │        ├──────┼─────┼──────┤
│  │                  │        │LC00000000  │336091    │16805       │
│  │                  │        ├──────┼─────┼──────┤
│  │                  │        │LC00000000  │336091    │16805       │
│  │                  │        ├──────┼─────┼──────┤
│  │                  │        │LC00000000  │382200    │19110       │
│  │                  │        ├──────┼─────┼──────┤
│  │                  │        │LC00000000  │382200    │19110       │
│  │                  │        ├──────┼─────┼──────┤
│  │                  │        │LC00000000  │45332     │2267        │
│  │                  │        ├──────┼─────┼──────┤
│  │                  │        │LC00000000  │382200    │19110       │
│  │                  │        ├──────┼─────┼──────┤
│  │                  │        │LC00000000  │159201    │7960        │
│  │                  ├────┼──────┼─────┼──────┤
│  │                  │9102    │LC00000000  │353780    │17689       │
│  │                  │        ├──────┼─────┼──────┤
│  │                  │        │LC00000000  │161700    │8085        │
│  │                  ├────┴──────┼─────┼──────┤
│  │                  │發票共計10張，金額小計│0000000   │166685      │
├─┼─────────┼────┬──────┼─────┼──────┤
│5 │煒杋企業有限公司  │9103    │LZ00000000  │857000    │42850       │
│  │                  │        ├──────┼─────┼──────┤
│  │                  │        │LZ00000000  │857000    │42850       │
│  │                  │        ├──────┼─────┼──────┤
│  │                  │        │LZ00000000  │857000    │42850       │
│  │                  │        ├──────┼─────┼──────┤
│  │                  │        │LZ00000000  │85700     │42850       │
│  │                  │        ├──────┼─────┼──────┤
│  │                  │        │LZ00000000  │857000    │42850       │
│  │                  │        ├──────┼─────┼──────┤
│  │                  │        │LZ00000000  │857000    │42850       │
│  │                  │        ├──────┼─────┼──────┤
│  │                  │        │LZ00000000  │857000    │42850       │
│  │                  │        ├──────┼─────┼──────┤
│  │                  │        │LZ00000000  │857000    │42850       │
│  │                  ├────┴──────┼─────┼──────┤
│  │                  │發票共計8張，金額小計 │0000000   │342800      │
├─┼─────────┼────┬──────┼─────┼──────┤
│6 │力銧企業有限公司  │9103    │MB00000000  │0000000   │51240       │
│  │                  │        ├──────┼─────┼──────┤
│  │                  │        │MB00000000  │0000000   │51240       │
│  │                  │        ├──────┼─────┼──────┤
│  │                  │        │MB00000000  │0000000   │51240       │
│  │                  │        ├──────┼─────┼──────┤
│  │                  │        │MB00000000  │0000000   │51240       │
│  │                  ├────┼──────┼─────┼──────┤
│  │                  │9104    │MB00000000  │0000000   │51240       │
│  │                  │        ├──────┼─────┼──────┤
│  │                  │        │MB00000000  │0000000   │51240       │
│  │                  │        ├──────┼─────┼──────┤
│  │                  │        │MB00000000  │857000    │42850       │
│  │                  │        ├──────┼─────┼──────┤
│  │                  │        │MB00000000  │857000    │42850       │
│  │                  ├────┴──────┼─────┼──────┤
│  │                  │發票共計8張，金額小計 │0000000   │393140      │
├─┼─────────┼────┬──────┼─────┼──────┤
│7 │奇強國際有限公司  │9103    │LZ00000000  │0000000   │51240       │
│  │                  ├────┴──────┼─────┼──────┤
│  │                  │發票計1張 金額小計    │0000000   │51240       │
├─┼─────────┼────┬──────┼─────┼──────┤
│8 │摩新科技有限公司  │9104    │MB00000000  │235000    │11750       │
│  │                  ├────┴──────┼─────┼──────┤
│  │                  │發票計1 張，金額小計  │235000    │11750       │
└─┴─────────┴───────────┴─────┴──────┘
附表三
┌─┬─────────┬────┬──────┬─────┬──────┐
│編│公司名稱          │開立發票│發票號碼    │銷售額    │營業稅稅額（│
│號│                  │期間    │            │（新臺幣）│新臺幣）    │
├─┼─────────┼────┼──────┼─────┼──────┤
│1 │米禾興業有限公司  │9101    │LC00000000  │450000    │22500       │
│  │                  │        ├──────┼─────┼──────┤
│  │                  │        │LC00000000  │397238    │19862       │
│  │                  ├────┴──────┼─────┼──────┤
│  │                  │發票共計2張，金額小計 │847238    │42362       │
├─┼─────────┼────┬──────┼─────┼──────┤
│2 │換日線企業有限公司│9101    │LC00000000  │361100    │18055       │
│  │                  │        ├──────┼─────┼──────┤
│  │                  │        │LC00000000  │45000     │2250        │
│  │                  │        ├──────┼─────┼──────┤
│  │                  │        │LC00000000  │59500     │2975        │
│  │                  │        ├──────┼─────┼──────┤
│  │                  │        │LC00000000  │198500    │9925        │
│  │                  │        ├──────┼─────┼──────┤
│  │                  │        │LC00000000  │270750    │13538       │
│  │                  │        ├──────┼─────┼──────┤
│  │                  │        │LC00000000  │17850     │893         │
│  │                  │        ├──────┼─────┼──────┤
│  │                  │        │LC00000000  │68590     │3430        │
│  │                  │        ├──────┼─────┼──────┤
│  │                  │        │LC00000000  │342950    │17148       │
│  │                  │        ├──────┼─────┼──────┤
│  │                  │        │LC00000000  │46257     │2313        │
│  │                  ├────┼──────┼─────┼──────┤
│  │                  │9102    │LC00000000  │162450    │8123        │
│  │                  │        ├──────┼─────┼──────┤
│  │                  │        │LC00000000  │361000    │18050       │
│  │                  ├────┴──────┼─────┼──────┤
│  │                  │發票共計11張，金額小計│0000000   │96700       │
├─┼─────────┼────┬──────┼─────┼──────┤
│3 │宜鎂企業有限公司  │9101    │LC00000000  │113900    │5695        │
│  │                  │        ├──────┼─────┼──────┤
│  │                  │        │LC00000000  │390000    │19500       │
│  │                  │        ├──────┼─────┼──────┤
│  │                  │        │LC00000000  │177060    │8853        │
│  │                  │        ├──────┼─────┼──────┤
│  │                  │        │LC00000000  │390000    │19500       │
│  │                  │        ├──────┼─────┼──────┤
│  │                  │        │LC00000000  │390000    │19500       │
│  │                  │        ├──────┼─────┼──────┤
│  │                  │        │LC00000000  │390000    │19500       │
│  │                  ├────┼──────┼─────┼──────┤
│  │                  │9102    │LC00000000  │390000    │19500       │
│  │                  │        ├──────┼─────┼──────┤
│  │                  │        │LC00000000  │390000    │19500       │
│  │                  │        ├──────┼─────┼──────┤
│  │                  │        │LC00000000  │390000    │19500       │
│  │                  │        ├──────┼─────┼──────┤
│  │                  │        │LC00000000  │80000     │4000        │
│  │                  ├────┴──────┼─────┼──────┤
│  │                  │發票共計10張，金額小計│0000000   │155048      │
├─┼─────────┼────┬──────┼─────┼──────┤
│4 │天貴科技股份有限公│9102    │LC00000000  │667345    │33367       │
│  │司                ├────┴──────┼─────┼──────┤
│  │                  │發票共計1張，金額小計 │667345    │33367       │
├─┼─────────┼────┬──────┼─────┼──────┤
│5 │英強電子工業股份有│9102    │LC00000000  │165000    │8250        │
│  │限公司            ├────┴──────┼─────┼──────┤
│  │                  │發票共計1張，金額小計 │165000    │8250        │
└─┴─────────┴───────────┴─────┴──────┘

司法院資訊處製作；財團法人民間司法改革基金會備份。
